臺灣高雄地方法院刑事判決　　　　　 94年度交簡上字第280號
上　訴　人
即　被　告　甲○○
上列被告因公共危險案件，不服本院高雄簡易庭民國94年11月9
日94年度交簡字第2782號第一審簡易判決（聲請簡易判決處刑案
號：臺灣高雄地方法院檢察署94年度偵字第22778 號），提起上
訴，本院管轄之第二審合議庭判決如左︰
    主  文
上訴駁回。
甲○○緩刑貳年。
    事  實
一、甲○○於民國（下同）94年9 月14日6 時許，在高雄縣鳳山
    市○○路某處公園獨自飲用啤酒約6 瓶完畢後，明知其飲酒
    後控制力、注意力已達不能安全駕駛動力交通工具之程度，
    仍於酒後騎乘車牌號碼ZZH593號輕型機車，自高雄縣鳳山市
    ○○路由北向南行駛，於同日6 時35分許行駛至高雄縣鳳山
    市海光四村7 巷前，因不勝酒力，騎乘不穩，而撞擊同向前
    方由乙○○所駕駛車牌號碼ZJ-5625 號之自小貨車而肇事（
    乙○○未受有傷害），經警據報前往處理，測得其呼氣所含
    酒精濃度值達每公升1.27毫克，而查獲上情。
二、案經高雄縣政府警察局鳳山分局報告臺灣高雄地方法院檢察
    署檢察官偵查起訴。
    理  由
一、上開犯罪事實，業據上訴人即被告甲○○於警詢、本院審理
    時坦承不諱，且有酒精濃度測定值表、觀察紀錄表、道路交
    通事故現場圖、道路交通事故調查報告表、談話紀錄表、舉
    發違反道路交通管理事件通知單等各1 份、照片13張在卷可
    稽，被告對於前揭傳聞書面之證據能力，均不爭執，本院審
    酌其作成之時亦無不適當之處，依刑事訴訟法第159 條之5
    ，自得作為證據。是本件被告酒後駕車犯行，事證明確，應
    依法論科。
二、核被告所為係犯刑法第185 條之3 服用酒類，不能安全駕駛
    動力交通工具而駕駛罪嫌。
三、原審依刑法第185 條之3 規定，論處被告罪刑，並審酌被告
    雖坦認犯行，惟其明知飲用酒類後對於發生道路交通事故之
    機率，較未飲酒者為高，且知飲酌酒類後，已達不能安全駕
    駛之狀態，仍貿然駕駛車輛，對參與交通往來之人車均具高
    度危險性，並肇生本件車禍而嚴重影響公眾行之安全，並避
    免日後造成自己及別人不幸之血淚憾事等一切情狀，因而適
    用刑事訴訟法第449 條第1 項前段、第3 項、第454 條第2
    項，刑法第185 條之3 、第41條第1 項前段，罰金罰鍰提高
    標準條例第2 條，逕以簡易判決判處被告有期徒刑3 月，如
    易科罰金，以銀元300 元折算1 日，本院認原判決認事用法
    ，均無違誤，量刑亦屬允當。上訴人即被告以原審判決量刑
    過重等語為由，提起上訴，指摘原判決不當，為無理由，應
    予駁回。
四、然另查：被告前未曾受有期徒刑以上刑之宣告，此有臺灣高
    等法院被告前案紀錄表及臺灣高雄地方法院檢察署刑案資料
    查註紀錄表各乙份在卷足憑，其為重大傷病患者，現無業，
    為低收入清寒戶，平時端賴政府補助金維生，均據其提出重
    大傷病免自行部分負擔證明卡、清寒證明書、高雄市關懷魚
    鱗癬協會個案服務證明、身心障礙者鑑定表等件為證，且被
    告於本院審理時亦坦承犯行，顯見被告已有悔意，經此刑之
    宣告後，應知警惕而無再犯之虞，本院認以暫不執行其刑為
    適當，併予宣告緩刑2 年，以啟自新。
據上論斷，應依刑事訴訟法第455 條之1 第1 項、第3 項、第36
8 條，刑法第74條第1 款，判決如主文。
本案經檢察官丙○○到庭執行職務。
中     華     民     國    94    年    12    月   30   日
                      交通法庭    審判長法  官  孫啟強
                                        法  官  卓立婷
                                        法  官  蔡川富
以上正本證明與原本無異。
不得上訴。
中     華     民     國    94    年    12    月   30   日
                                        書記官　邱秋珍
附錄本判決論罪之法條：
刑法第185條之3
服用毒品、麻醉藥品、酒類或其他相類之物，不能安全駕駛動力
交通工具而駕駛者，處1 年以下有期徒刑、拘役或3 萬元以下罰
金。
